# 出让非全资子公司-企业所得税缴交问题讨论

提问人：tony868lamy 时间：2010-05-17 16:59:26
关于国税发（ 1998 ） 97 号《企业改组改制中若干所得税业务问题的暂行规定》到现在是否有效?
国税函[2004]390号关于股权转让所得税补充规定：
一、企业在一般的股权（包括转让股票或股份）买卖中，应按《国家税务总局关于企业股权投资业务若干所得税问题的通知》（国税发[2000]118号）有关规定执行。股权转让人应分享的被投资方累计未分配利润或累计盈余公积应确认为股权转让所得，不得确认为股息性质的所得；
二、企业进行清算或转让全资子公司以及持股95%以上的企业时，应按《国家税务总局关于印发（企业改组改制中若干所得税业务问题的暂行规定）的通知》（国税发[1998]97号）的有关规定执行。投资方应分享的被投资方累计未分配利润和累计盈余公积应确认为投资方股息性质的所得。为避免对税后利润重复征税，影响企业改组活动，在计算投资方的股权转让所得时，允许从转让收入中减除上述股息性质的所得；
根据：现行《企业所得税法实施条例》第十一条第二款：“投资方企业从被清算企业分得的剩余资产，其中相当于从被清算企业累计未分配利润和累计盈余公积中应当分得的部分，应当确认为股息所得；剩余资产减除上述股息所得后的余额，超过或者低于投资成本的部分，应当确认为投资资产转让所得或者损失。”
请问：企业重组出售非持股95%以上子公司的股权，是否可以将投资方应分享的被投资方累计未分配利润和累计盈余公积应确认为投资方股息性质的所得？

回答人：chenyiwei
回复 楼主 tony868lamy 的帖子你所引用的文件都是老税法下的文件，新税法生效后，由于制定依据已经不存在，相应自然失效。 新税法下的股权转让所得计算口径按国税函[2010]79号（居民企业转让股权所得）或者国税函[2009]698号（非居民企业转让居民企业股权所得）执行。